# 工业企业借款给其他企业利息收入到底如何处理更合适

提问人：xyr1971 时间：2015-12-10 11:29:42
工业企业把闲置的资金借款给另一个企业，借款利息收入如何处理？三种做法：1.借：应收利息，贷，投资收益2.其他应收款，贷：
其他业务收入，3.借：其他应收款，贷：财务费用。还有做：借：应收利息，贷：其他业务收入。

回答人：chenyiwei
严格来说应该是你说的第二种或最后一种做法（其他业务收入）最合理。当然如果对被审计财务报表整体影响显著不重大的，习惯上冲减财务费用也可以接受。